# 求助陈版主和其他前辈，关于营改增对于代收代付对会计的账务的影响？

提问人：qqhu210210 时间：2017-01-17 16:11:06
根据国税总局 2016 年 36 号文，营业税改增值税试点有关事项的规定，对于经纪代理服务，以取得的全部价款和价外费用，扣除向委托方收取并代为支付的政府性基金或行政事业性收费后的余额为销售额。
对于会计做账，我是一家船务代理公司，我们是不是应该把收取的港杂费，检疫费等都算作收入，为了销项进项能够抵扣。谢谢

回答人：chenyiwei
会计上对此问题应按照收入确认采用总额法还是净额法的一般判断标准进行判断，不受税务规定影响。关于此问题，在本版面上已有很多讨论，可自行搜索。